【裁判字號】    98,易,507
【裁判日期】    980817
【裁判案由】    毀棄損壞
【裁判全文】
臺灣臺北地方法院刑事判決               98年度易字第507號
公  訴  人  臺灣臺北地方法院檢察署檢察官
被      告  乙○○
上列被告因毀棄損壞案件，經檢察官提起公訴（97年度偵續字第
544號），本院判決如下：
    主  文
乙○○犯毀損他人物品罪，累犯，處有期徒刑伍月，如易科罰金
，以新臺幣壹仟元折算壹日。
    事  實
一、乙○○於民國94年間因犯妨害公務案件，經臺灣高等法院以
    95年度上易字第1513號判處有期徒刑4月確定，嗣於96年5月
    12日執行完畢，猶不知悔改，竟基於毀棄損壞之犯意，於97
    年4月28日下午4時許，在甲○○居住之臺北縣石碇鄉四分之
    2之1號房屋，以人行道磚砸擊或徒手拆卸後砸擊於地面之方
    式，損害該址之落地門窗玻璃共9片，足生損害於甲○○。
二、案經甲○○訴由臺北縣政府警察局新店分局報告臺灣臺北地
    方法院檢察署檢察官偵查起訴。
    理  由
一、本院認定事實所引用之下列卷證資料，無證據證明係公務員
    違背法定程序所取得，且公訴人與被告迄於本院審判期日，
    對於本院提示之卷證，就證據能力均未爭執，迄至言詞辯論
    終結前亦未聲明異議，又卷內之文書證據，經核亦無刑事訴
    訟法第159 條之4 之顯有不可信之情況與不得作為證據之情
    形，本院審酌上開證據資料製作時之情況，尚無違法不當及
    證明力明顯過低之瑕疵，亦認為以之作為證據應屬適當，是
    依刑事訴訟法第159 條至第159 條之5 之規定，本院認定事
    實引用之證據，均有證據能力。
二、訊據被告乙○○否認有以人行道磚砸擊或徒手拆卸後砸擊於
    地面之方式，砸破告訴人落地門窗玻璃犯行，辯稱：伊沒有
    打破甲○○玻璃，甲○○是伊堂叔，伊住在甲○○的隔壁相
    隔20公尺，甲○○家中的玻璃是誰打破的，伊不知情，甲○○因為傾到廢土，所以有很多仇人，而且當天第一個到現場
    的是住在四鄰的鄰長丙○○，另現場的血跡可能因為伊事後
    去看被刺到等語。
二、經查：
  (一)告訴人所有之臺北縣石碇鄉四分之2之1號房屋之落地門窗玻
    璃共9片確實有於上揭時、地遭人砸破等情，業據證人即告
    訴人於本院審理時具結證述在卷，復有臺北縣政府警察局新
    店分局石碇分駐所刑案紀錄表、受理刑事案件報案三聯單各
    一紙、現場相片翻拍照片7幀存卷可稽，故告訴人上開所有
    之房屋落地門窗玻璃共9片業已遭毀砸破損害之事實，堪已
    認定。
  (二)被告雖否認有損壞告訴人上揭落地門窗玻璃共9片之事。惟
    證人丁○○於本院審理時具結證稱：伊騎機車去臺北縣石碇
    鄉四分之2之1號房屋內拿伊寄放的工具，伊到的時候看到被
    告把那個建物的玻璃拖出去操場，大約是大門出去約三米左
    右，被告把玻璃用力的砸，是用人行道的磚頭，然後砸完，
    被告就往舊房子那邊走，四分子二之一號有兩間房子，大約
    距離五百公尺，門牌好像不同，這個舊房子的門牌號碼，沒
    有掛在那邊，所以伊也搞不清楚，然後伊拿了工具，就騎摩
    托車離開，因為當時伊在側邊，被告沒有看到伊，另外伊在
    門窗玻璃上有看到血跡，地上也有，這些血是怎麼流的，伊
    並不清楚，但是伊看到的血跡是剛流的，伊當時看到被告身
    上有流血，但是伊當時沒有注意看，那麼久時間伊也忘了等
    語（見本院98年7月31日審理筆錄）；再者臺北縣政府警察
    局新店分局員警在臺北縣石碇鄉四分之2之1號現場勘查採證
    ，於該房屋落地窗外框發現血跡經採集血跡並與被告同意採
    集之被告口腔黏膜送鑑定比對，鑑定結果為二者之DNA-STR
    型別相同，此有臺北縣政府警察局97年12月24日北縣警鑑字
    第0970169232號鑑驗書在卷可稽，足見告訴人甲○○、證人
    丁○○前述所為之證言，應堪採信，則被告於上開時間、地
    點損壞告訴人落地門窗玻璃共9片應可採信，是被告所辯要
    屬飾卸之詞，殊無可採。
  (三)至於被告辯稱第一個到現場是丙○○，且是丙○○打電話報
    警云云。然查證人丙○○於本院審理時證稱：臺北縣石碇鄉
    四分子二之一號房子的玻璃有被打破，但是伊並沒有看到，
    伊到那邊的時候，警察跟甲○○、被告的母親都在那邊，並
    不是伊報警的等語（見本院98年7月31日審理筆錄），且再
    參酌臺北縣政府警察局新店分局石碇分駐所刑案紀錄表記載
    「報案人為甲○○」、受理刑事案件報案三聯單上記載「被
    害人親自報案」，是被告此部分之所辯，亦屬無據，並不足
    採。
  (四)綜上所述，本件事證明確，被告犯行洵堪認定，應依法論罪
    科刑。
三、核被告所為，係犯刑法第354條之毀損罪。又按接續犯，係
    指該項犯罪，係由行為人以單一行為接續進行，縱令在犯罪
    完畢以前，其各個舉動已與該罪之構成要件相符，但在行為
    人主觀上，各個舉動不過為其犯罪行為之一部分，且該數舉
    動於同時同地或密切接近之時地實施，侵害同一之法益，各
    行為之獨立性極為薄弱，依一般社會健全觀念，在時間差距
    上，難以強行分開，在刑法評價上，以視為數個舉動之接續
    施行，合為包括之一行為予以評價，較為合理，始論為包括
    一罪之接續犯（最高法院86年臺上字第3295號判例可供參照
    ），是被告損壞告訴人之上揭落地門窗玻璃之所為，其主觀
    上，各個舉動不過為其犯罪行為之一部分，且該數舉動於同
    時同地實施，侵害同一之法益，各行為之獨立性極為薄弱，
    依一般社會健全觀念，在時間差距上，難以強行分開，為包
    括一罪之接續犯，僅論以一罪。又被告前於94年間因犯妨害
    公務案件，經臺灣高等法院以95年度上易字第1513號判處有
    期徒刑4月確定，嗣於96年5月12日執行完畢之事實，此有臺
    灣高等法院被告前案紀錄表在卷可按，其於5年內故意再犯
    本件有期徒刑以上之罪，為累犯，應依刑法第47條第1項規
    定加重其刑。爰審酌被告故意損壞告訴人所有落地門窗玻璃
    ，造成告訴人財物上之損失，迄今仍未賠償告訴人任何費用
    ，及被告犯罪後矢口否認犯行，飾詞狡辯，犯罪後態度不佳
    ，並斟酌公訴人具體求處有期徒刑5個月等一切情狀，而量
    處如主文所示之刑，及諭知易科罰金之折算標準，以示懲儆
    。
據上論斷，應依刑事訴訟法第284 條之1 、第299 條第1 項前段
，刑法第354條、第47條第1項、第41條第1項前段，刑法施行法
第1條之1，判決如主文。
本案經檢察官江貞諭到庭執行職務。
中    華    民    國    98    年    8     月    17    日
                        刑事第八庭  法  官  陳德民
上正本證明與原本無異。
如不服本判決應於收受送達後10日內向本院提出上訴書狀，並應
敘述具體理由；其未敘述上訴理由者，應於上訴期間屆滿後20日
內向本院補提理由書（均須按他造當事人之人數附繕本）「切勿
逕送上級法院」。
                                    書記官  黃鈴容
中    華    民    國    98    年    8     月    17    日
附錄本案論罪科刑法條：
中華民國刑法第354條（毀損器物罪）
毀棄、損壞前二條以外之他人之物或致令不堪用，足以生損害於
公眾或他人者，處2年以下有期徒刑、拘役或5百元以下罰金。


司法院資訊處製作；財團法人民間司法改革基金會備份。
